【裁判字號】    95,易,630
【裁判日期】    950804
【裁判案由】    竊盜
【裁判全文】
臺灣板橋地方法院刑事判決               95年度易字第630號
公  訴  人  臺灣板橋地方法院檢察署檢察官
被      告  丙○○
                    （現另案羈押於臺灣臺北看守所）
上列被告因竊盜案件，經檢察官提起公訴（95年度偵字第2272號
），本院受理後被告為有罪之陳述，經合議庭裁定由受命法官獨
任進行簡式審判程序，判決如下：
    主  文
丙○○共同竊盜，累犯，處有期徒刑伍月，如易科罰金，以佰
元折算壹日。
    事  實
一、丙○○前於民國91年間因犯竊盜罪，經本院於93年7 月30日
    以93年度易緝字第4 號判處有期徒刑十月，於93年8 月19日
    確定；又於92年間犯竊盜罪，經本院於92年6 月23日以92年
    度簡字第731 號判處有期徒刑五月，於92年7 月21日確定，
    嗣上開兩案罪刑，經本院93年度聲字第1630號裁定應執行有
    期徒刑一年二月，於94年2 月20日縮刑期滿執行完畢。猶不
    知悔改，竟夥同與其有意圖為自己不法所有犯意聯絡之表弟
    乙○○（業經本院另行審結），於95年1 月19日凌晨1 時20
    分許，在臺北縣土城市○○路○ 段46巷18之20號東鋁鋼鋁有
    限公司前，二人見該公司所有之鋁門三片、鋁窗三片、紗窗
    一片等物，置放於上址之工廠鐵門旁邊，認有機可乘，心生
    貪念，遂由乙○○負責把風，丙○○徒手行竊，得手後裝載
    於不詳之人所有而由丙○○騎乘之三輪車上離去。嗣於同日
    清晨5 時許，在臺北縣土城市○○路○ 段與中正路交岔路口
    為警查獲渠等二人，並當場起出上述竊得之鋁門、鋁窗、紗
    窗等財物。
二、案經臺北縣政府警察局土城分局報請臺灣板橋地方法院檢察
    署檢察官偵查起訴，經本院合議庭裁定以簡式審判程序審理
    。
    理  由
一、上揭犯罪事實，業據被告丙○○於警詢及本院審理時均坦承
    不諱，核與共同被告乙○○於警詢、偵查及本院審理時供述
    之情節相符，並有證人即東鋁鋼鋁有限公司夜間安全人員甲
    ○○於警詢中證述綦詳，且有臺北縣政府警察局土城分局贓
    物認領保管單一件、贓物照片十幀附卷可稽，足認被告自白
    與事實相符，罪證明確，犯行洵堪認定。
二、核被告丙○○所為，係犯刑法第320 條第1 項之普通竊盜罪
    。被告與乙○○二人具有犯意聯絡及行為分擔，為共同正犯
    。查被告前於91年間因犯竊盜罪，經本院於93年7 月30日以
    93年度易緝字第4 號判處有期徒刑十月，於93年8 月19日確
    定；又於92年間犯竊盜罪，經本院於92年6 月23日以92年度
    簡字第731 號判處有期徒刑五月，於92年7 月21日確定，嗣
    上開兩案罪刑，經本院93年度聲字第1630號裁定應執行有期
    徒刑一年二月，於94年2 月20日縮刑期滿執行完畢，有臺灣
    高等法院被告前案紀錄表附卷可按，係屬累犯，應依修正前
    刑法第47條規定，加重其刑。審酌被告年值青壯，不思正道
    取財，貪慾圖便，苟且偷盜，犯罪所得非微，惟於犯罪後尚
    能坦承犯行等一切情狀，量處如主文所示之刑，並諭知易科
    罰金之折算標準，以示懲儆。
三、按行為後法律有變更者，應將行為時之法律與裁判時之法律
    比較適用最有利於行為人之法律；又新舊刑法關於刑之規定
    ，雖同採從輕主義，惟比較時仍應就罪刑有關之共犯、未遂
    犯、想像競合犯、牽連犯、連續犯、結合犯，以及累犯加重
    、自首減輕暨其他法定加減原因（如身分加減）與加減比例
    等一切情形，綜其全部之結果而為比較，再適用有利於行為
    人之法律處斷，而不得一部割裂分別適用不同之新舊法（最
    高法院24年上字第4634號、29年度上字第964 號判例意旨、
    95年第8 次刑事庭會議決議參照）。被告行為後，(一)刑法第
    28條關於共同正犯之規定，業於94年2 月2 日修正公布，並
    自95年7 月1 日施行，修正後刑法第28條關於成立共同正犯
    之標準，將原來共同正犯之共同「實施」犯罪，改為共同「
    實行」犯罪，剔除完全未參與犯罪相關行為之「實行」的「
    陰謀共同正犯」及「預備共同正犯」，修正後之共同正犯之
    可罰性要件之範圍業已限縮，乃屬行為可罰性要件之變更，
    自應比較新舊法，本件被告等所為，核均符合刑法28條共同
    正犯修正前後之規定，其重輕並無任何不同，故經比較新舊
    法結果，應依刑法第2 條第1 項前段規定，適用行為時即修
    正前刑法第28條之規定。(二)刑法第47條關於累犯之規定，業
    於94年2 月2 日修正公布，並自95年7 月1 日施行，修正後
    刑法第47條第1 項規定「受徒刑之執行完畢，或一部之執行
    而赦免後，五年以內故意再犯有期徒刑以上之罪者，為累犯
    ，加重本刑至二分之一」，與修正前刑法第47條規定「受有
    期徒刑之執行完畢，或受無期徒刑或有期徒刑一部之執行而
    赦免後，五年以內再犯有期徒刑以上之罪者，為累犯，加重
    本刑至二分之一」不同，而依被告之前科紀錄，無論依修正
    前、後刑法第47條之規定均構成累犯。(三)刑法於94年2 月2
    日修正公布，95年7 月1 日施行，有關刑法第320 條第1 項
    之竊盜罪，其法定刑有關罰金部分，得處五百元以下罰金，
    依新修正之刑法施行法第1 條之1 規定，中華民國94年1 月
    7 日刑法修正施行後，刑法分則編所定罰金之貨幣單位為新
    臺幣。94年1 月7 日刑法修正時，刑法分則編未修正之條文
    定有罰金者，自94年1 月7 日刑法修正施行後，就其所定數
    額提高為三十倍。但72年6 月26日至94年1 月7 日新增或修
    正之條文，就其所定數額提高為三倍。查刑法第320 條第1
    項之竊盜罪，有關科罰金刑部分，係於72年6 月26日至94年
    1 月7 日間非新增或修正過之條文，則依刑法施行法第1條
    之1 第2 項前段之規定，應提高為三十倍，即係新臺幣一萬
    五千元以下。而依罰金罰鍰提高標準條例第1 條之規定，依
    法律應處罰金、罰鍰者，就其原定數額提高二倍至十倍。但
    法律已依一定比率規定罰金或罰鍰之數額或倍數者，依其規
    定。然依行政院會銜司法院於72年7 月27日發布，同年8 月
    1 日施行，有關刑法定有罰金各條，提高為十倍，是前開得
    處五百元以下罰金，提高為十倍，即科罰金五千元，再者銀
    元與新臺幣之比率為一比三（現行法規所定貨幣單位折算新
    臺幣條例第2 條），故以新臺幣計算，本條罰金刑部分即得
    處新臺幣一萬五千元以下罰金。新舊法有關法定罰金刑之最
    多額於比較結果固屬相同，對被告並無有利或不利，但自法
    定罰金刑之最少額部分觀察，修正後刑法第33條第5 款規定
    ：「罰金：新臺幣一千元以上，以百元計算之。」，而修正
    前刑法第33條第5 款規定：「罰金：一元（銀元）以上。」
    ，依前述同一罰金罰鍰提高標準計算，顯然低於新法之規定
    而有利於被告。再按行為後法律有變更者，適用行為時之法
    律。但行為後之法律有利於行為人者，適用最有利於行為人
    之法律，修正後刑法第2 條第1 項定有明文，從而本件被告
    所犯之刑法第320 條第1 項所定之罰金刑提高部分，即應適
    用罰金罰鍰提高標準條例第1 條前段之規定。(四)被告行為時
    之刑法第41條第1 項前段規定：「犯最重本刑為五年以下有
    期徒刑以下之刑之罪，受六個月以下有期徒刑或拘役之宣告
    ，因身體、教育、職業、家庭之關係或其他正當事由，執行
    顯有困難者，得以一元以上三元以下折算一日，易科罰金。
    」，又被告行為時之易科罰金折算標準，修正前罰金罰鍰提
    高標準條例第2 條（現已刪除）規定，就其原定數額提高為
    一百倍折算一日，則被告行為時之易科罰金折算標準，應以
    銀元三百元折算一日。惟95年7 月1 日修正公布施行之刑法
    第41條第1 項前段則規定：「犯最重本刑為五年以下之刑之
    罪，而受六個月以下有期徒刑或拘役之宣告者，得以新臺幣
    一千元、二千元、三千元折算一日，易科罰金。」，比較修
    正前後之易科罰金折算標準，以95年7 月1 日修正公布前之
    規定，較有利於被告，應依修正後刑法第2 條第1 項前段規
    定，適用修正前刑法第41條第1 項前段、修正前罰金罰鍰提
    高標準條例第2 條之規定，定其折算標準。是綜其全部之結
    果而為比較，應一體適用修正前刑法之規定，併此敘明。
據上論斷，應依刑事訴訟法第273 條之1 第1 項、第299 條第1
項前段，刑法第2 條第1 項前段、修正前刑法第28條、第320 條
第1項 、修正前刑法第47條、修正前刑法第41條第1 項前段，罰
金罰鍰提高標準條例第1 條前段、修正前罰金罰鍰提高標準條例
第2 條，判決如主文。
本案經檢察官朱立豪到庭執行職務
中    華    民    國    95    年    8     月    4     日
                刑事第十七庭    法  官  張江澤
以上正本證明與原本無異。
如不服本判決，應於送達後10日內，向本院提出上訴狀。
                                書記官  林怡秀
中    華    民    國    95    年    8     月    4     日
附錄本案論罪科刑法條全文：
刑法第320條
意圖為自己或第三人不法之所有，而竊取他人之動產者，為竊盜
罪，處五年以下有期徒刑、拘役或五百元以下罰金。
意圖為自己或第三人不法之利益，而竊佔他人之不動產者，依前
項之規定處斷。
前二項之未遂犯罰之。


司法院資訊處製作；財團法人民間司法改革基金會備份。
